臺灣士林地方法院民事判決
111年度訴字第306號
原      告  中國信託商業銀行股份有限公司
法定代理人  利明献
訴訟代理人  郭景超
被      告  蔡偉杰即東泰土木包工業
上列當事人間請求清償借款事件，本院於民國111年4月8日言詞
辯論終結，判決如下：
    主      文
被告應給付原告新臺幣捌拾肆萬伍仟肆佰參拾參元，暨㈠其中新
臺幣捌拾萬伍仟陸佰貳拾伍元自民國一百一十年九月十日起至民
國一百一十年十月十二日止及自民國一百一十一年一月十三日起
至清償日止，按週年利率百分之七點三一計算之利息，與自民國
一百一十年十月十三日起至民國一百一十一年一月十二日止，按
週年利率百分之七點三計算之利息，以及自民國一百一十年十月
十一日起至清償日止，其逾期在六個月以內者，按上開利率百分
之十，超過六個月者，就超過部分，按上開利率百分之二十計算
之違約金；㈡其中新臺幣參萬玖仟捌佰零捌元自民國一百一十年
九月三十日起至清償日止，按週年利率百分之七點三計算之利息
，與自民國一百一十年十月三十一日起至清償日止，其逾期在六
個月以內者，按上開利率百分之十，超過六個月者，就超過部分
，按上開利率百分之二十計算之違約金。
原告其餘之訴駁回。
訴訟費用新臺幣玖仟貳佰伍拾元由被告負擔。
    事實及理由
一、被告未於言詞辯論期日到場，核無民事訴訟法第386條所列
    情形，爰依原告聲請，依其一造辯論而為判決。
二、原告主張：被告於民國110年1月20日簽署銀行授信綜合額度
    契約暨總約定書，向原告借款新臺幣（下同）950,000元、5
    0,000元，均約定每月繳付本息乙次，共分36期攤還，利息
    依原告企業換利指數（月）利率加碼6.81%機動計算。被告
    分別僅繳納至110年9月9日、110年9月29日，截息日週年利
    率分別為7.31%、7.3%，爰依兩造間之消費借貸法律關係及
    民法第478條，請求被告清償上開借款本息及違約金，並聲
    明：被告應給付原告845,433元，及㈠其中805,625元自110年
    9月10日起至清償日止，按週年利率7.31%計算之利息暨自11
    0年10月11日起至清償日止，其逾期在6個月以內者，按上開
    利率10%，超過6個月者，就超過部分，按上開利率20%計算
    之違約金。㈡其中39,808元自110年9月30日起至清償日止，
    按週年利率7.3%計算之利息，與自110年10月31日起至清償
    日止，其逾期在6個月以內者，按上開利率10%，超過6個月
    者，就超過部分，按上開利率20%計算之違約金。
三、被告未於言詞辯論期日到場，亦未提出書狀作何聲明或陳述
    。
四、經查：
　㈠原告主張被告於110年1月20日向其借款2筆，本金分別為950,
    000元、50,000元，均約定每月繳付本息乙次，共分36期攤
    還，利息依原告企業換利指數（月）利率加碼6.81%機動計
    算。被告最後一次還款分別係於110年10月20日、110年9月2
    9日，尚餘本金數額分別為805,625元、39,808元，繳納之利
    息則僅分別足算至110年9月9日、110年9月29日等情，業據
    原告提出銀行授信綜合額度契約暨總約定書、授信額度動用
    確認書、放款帳戶還款交易明細、放款帳號最近截息日查詢
    結果（見本院卷第18至25頁、第50頁）等件存卷可查，並經
    本院核對前開原告所提之銀行授信綜合額度契約暨總約定書
    、授信額度動用確認書影本均與原本無異（見本院卷第56頁
    ），上開事實均堪認定。又依銀行授信綜合額度契約暨總約
    定書第14條第1項第1款約定，對原告任何一宗債務不依約清
    償本金時，原告無需事先通知或催告，得將債務視為全部到
    期。本件2筆借款，依授信額度動用確認書第8條，係按年金
    法每期攤還本金及利息，被告未依期清償，自屬未依約清償
    本金，原告自得將被告借款視為全部到期，而得請求被告給
    付尚未清償之本金805,625元、39,808元，合計845,433元。
　㈡本件借款利率依授信額度動用確認書第6條，係依原告企業換
    利指數（月）利率加碼6.81%機動計算。該原告企業換利指
    數（月）利率，自110年4月13日起為0.5%（加碼6.81%為7.3
    1%），自110年10月13日起為0.49%（加碼6.81%為7.3%），
    自111年1月13日起為0.54%（加碼6.81%為7.35%）等情，有
    原告產品利率查詢表可考（見本院卷第44至48頁）。則原告
    請求被告就剩餘本金39,808元之借款，請求自110年9月30日
    起至清償日止，按週年利率7.3%計算之利息，未逾上開約定
    利息範圍，自有理由。原告就就剩餘本金805,625元之借款
    ，請求被告加付自最後繳息日翌日110年9月10日起至清償日
    止，按週年利率7.31%計算之利息部分，則於自110年9月10
    日起至110年10月12日止、自111年1月13日至清償日止，按
    週年利率7.31%計算；及自110年10月13日至111年1月12日止
    ，按週年利率7.3%計算之範圍內核屬有據；逾此範圍之請求
    ，則無理由。至原告雖主張依銀行授信綜合額度契約暨總約
    定書第14條約定借款全部到期時，應依視為到期日（即截息
    日）利息計算全部應適用之利息等語。然銀行授信綜合額度
    契約暨總約定書第14條僅約定於符合一定條件時，借款人喪
    失期限利益，所借款項清償期視為全部屆至，但與至實際清
    償日止所應適用之利率無涉，原告此節主張，尚難憑採。
　㈢依授信額度動用確認書記載，本件2筆借款繳息日均為每月29
    日。又依銀行授信綜合額度契約暨總約定書第8條第2款約定
    ，借款到期（含經視為全部到期）借款人未全部清償時，除
    按前開約定利率計付遲延利息外，逾期在6個月以內者，就
    未償還本金按該約定利率之10%，逾期超過6個月之部分，另
    按該約定利率之20%按日加付違約金。依放款帳戶還款交易
    明細記載，就未償本金餘額805,625元之借款，被告並未依
    約於110年9月29日攤還本息，就未償本金餘額為39,808元之
    借款，被告則未依約於110年10月29日攤還本息。原告自得
    於各該日視為被告借款全部到期，而於被告應給付之翌日即
    110年9月30日、110年10月30日起請求依約定利率計算之違
    約金。原告就本金805,625元部分，請求自110年10月11日起
    計付違約金；就本金39,808元部分，請求自110年10月31日
    起計付違約金，均有理由，應予准許。然違約金計算所據之
    約定利率，自應按日依每日應適用之約定利率計算，併此敘
    明。
四、從而，原告依兩造間之消費借貸法律關係及民法第478條規
    定，請求被告給付845,433元，暨㈠其中805,625元自110年9
    月10日起至110年10月12日止及自111年1月13日起至清償日
    止，按週年利率7.31%計算之利息，與自110年10月13日起至
    111年1月12日止，按週年利率7.3%計算之利息，以及自110
    年10月11日起至清償日止，其逾期在6個月以內者，按上開
    利率10%，超過6個月者，就超過部分，按上開利率20%計算
    之違約金；㈡其中39,808元自110年9月30日起至清償日止，
    按週年利率7.3%計算之利息，與自110年10月31日起至清償
    日止，其逾期在6個月以內者，按上開利率10%，超過6個月
    者，就超過部分，按上開利率20%計算之違約金，為有理由
    ，應予准許；逾此範圍之請求，則無理由，應予駁回。
五、本院依職權確定訴訟費用額為9,250元（即第一審裁判費9,2
    50元）。本院考量原告就給付利息之請求有部分敗訴，然其
    敗訴部分甚微，依民事訴訟法第79條規定，仍命訴訟費用由
    被告負擔。
六、據上論結，本件原告之訴一部為有理由、一部為無理由，依
    民事訴訟法第385條第1項、第79條，判決如主文。　　
中　　華　　民　　國　　111 　年　　4 　　月　　22　　日
                  民事第一庭法  官  江哲瑋
以上正本係照原本作成。
如對本判決上訴須於判決送達後 20 日內向本院提出上訴狀。如
委任律師提起上訴者，應一併繳納上訴審裁判費。
中　　華　　民　　國　　111 　年　　4 　　月　　22　　日
                            書記官  張祐誠